【裁判字號】    89,易,1725
【裁判日期】    890711
【裁判案由】    竊盜
【裁判全文】
臺灣臺中地方法院刑事判決                        八十九年度易字第一七二五號
    公  訴  人  台灣台中地方法院檢察署檢察官
    被      告  乙○○
右列被告因竊盜案件，經檢察官提起公訴（八十九年度偵字第四四七二號），本院判
決如左：
    主  文
乙○○竊盜，累犯，處有期徒刑肆月。扣案鑰匙（其上標記ＪＩＮＫＵＮ）壹支，沒
收之。
    事  實
一、乙○○曾有妨害兵役、脫逃及傷害等前科，又於民國（下同）八十三年間因違反
    肅清煙毒條例案件，經台灣高等法院台中分院於八十三年十二月二十九日判處有
    期徒刑二年確定，於八十六年六月三日執行完畢。詎仍不知悔改，又意圖為自己
    不法之所有，於八十九年三月六日，在台中市○○路與北平路口附近，以所有之
    鑰匙（其上標記ＪＩＮＫＵＮ）一支竊取甲○○所有車牌號碼ＨＪＵ─七四七號
    機車一台，得手後留供己用。嗣於八十九年三月十一日中午一時許，乙○○騎乘
    上開機車途經台中市○○路與河北路口時為警查獲，並當場扣得鑰匙（其上標記
    ＪＩＮＫＵＮ）一支。
二、案經內政部警政署鐵路警察局第二警務段報請臺灣臺中地方法院檢察署檢察官偵
    查起訴。
    理  由
一、訊據被告乙○○矢口否認有於上開時、地竊取機車，辯稱：伊是向年籍姓名不詳
    綽號「阿輝」之男子借用上開機車，該機車非伊所竊取云云。惟查，右揭事實業
    據被害人甲○○於警訊時指述綦詳，而被告於偵查中亦坦承: 「（問：到底車是
    何人偷的？）是我偷的，是三月初在陝西路與文心路及北平路附近偷的，我是用
    我自己的鑰匙插進去偷的。」「（問：何以先前說是阿輝借你的？）之前所說都
    不實在。」等語明確（見偵查卷第十九頁背面）；又被告對於綽號「阿輝」之人
    始終未能交待其姓名、年籍及住在何處等資料，則被告既不能交待「阿輝」究係
    何人，則二人間定不熟識，既不熟識，衡諸常情，實無任意將機車出借之理。是
    被告所辯，顯係臨訟飾卸之詞，不足採信。此外，並有鑰匙（其上標記ＪＩＮＫ
    ＵＮ）一支扣案及贓物認領保管收據、車輛竊盜、車牌失竊資料個別查詢報表─
    查詢車輛認可資料各乙份附卷可稽，本件事證明確，被告犯行洵堪認定，應予依
    法論科。
二、核被告所為，係犯刑法第三百二十條第一項之竊盜罪。又被告於八十三年間因違
    反肅清煙毒條例案件，經台灣高等法院台中分院於八十三年十二月二十九日判處
    有期徒刑二年確定，於八十六年六月三日執行完畢，有台灣台中地方法院檢察署
    刑案資料查註紀錄表、台灣高等法院被告全國前案紀錄表各乙份在卷可參，其於
    五年以內再犯本件有期徒刑以上之罪，為累犯，應依刑法第四十七條規定加重其
    刑。爰審酌被告素行不良，於犯罪後於猶飾詞狡卸，顯不知悔改，暨犯罪動機、
    目的及所生之危害尚輕等一切情狀，量處如主文所示之刑，以示懲儆。另扣案之
    鑰匙（其上標記ＪＩＮＫＵＮ）一支，係被告所有供其行竊所用之物，業據被告
    供明在卷，爰依刑法第三十八條第一項第二款之規定宣告沒收。至扣案之鑰匙三
    把，並無証據足証係被告所有供犯罪所用之物，爰不為沒收之諭知，附此敘明。
據上論斷，應依刑事訴訟法第二百九十九條第一項前段，刑法第三百二十條第一項、
第四十七條、第三十八條第一項第二款，罰金罰鍰提高標準條例第一條前段，判決如
主文。
中      華      民      國      八十九      年    七    月    十一      日
                                台灣台中地方法院刑事第二庭
                                審判長  法  官  蔡  名  曜
                                        法  官  林  靜  芬
                                        法  官  劉  麗  瑛
右正本證明與原本無異。
如不服本判決，應於送達後十日內向本院提出上訴狀 （須附繕本） ，上訴於台灣高
法院台中分院。
                                        書記官
中      華      民      國      八十九      年    七    月    十一      日
附錄論罪科刑法條
刑法第三百二十條第一項
意圖為自己或第三人不法之所有，而竊取他人之動產者，為竊盜罪，處五年以下有期
徒刑、拘役或五百元以下罰金。


司法院資訊處製作；財團法人民間司法改革基金會備份。
